【裁判字號】    95,易,901
【裁判日期】    950927
【裁判案由】    毒品危害防制條例
【裁判全文】
臺灣士林地方法院刑事判決               95年度易字第901號
公  訴  人  臺灣士林地方法院檢察署檢察官
被      告  甲○○
上列被告因違反毒品危害防制條例案件，經檢察官提起公訴（95
年度毒偵字第1076號），被告為有罪之陳述，本院合議庭裁定改
行簡式審判程序，並判決如下：
    主  文
甲○○連續施用第二級毒品，累犯，處有期徒刑陸月，如易科罰
金，以銀元參佰元即新臺幣玖佰元折算壹日，扣案之安非他命壹
包（驗餘淨重零點壹公克）沒收銷燬。
    事  實
一、甲○○前因施用第2 級毒品安非他命案件，經本院91年度毒
    聲字第285 號裁定送觀察、勒戒後，認無繼續施用毒品之傾
    向，於民國91年4 月15日釋放，並經臺灣士林地方法院檢察
    署檢察官以91年度毒偵字第386 號為不起訴處分確定。又因
    施用第2 級毒品安非他命案件，經送觀察、勒戒後，認有繼
    續施用毒品之傾向，而送強制戒治，於93年1 月9 日因法律
    修正釋放出所，復經臺灣士林地方法院檢察署檢察官以92年
    度毒偵字第869 號聲請簡易判決處刑，由本院以93年度士簡
    字第169 號判決處有期徒刑5 月確定，於94年3 月15日徒刑
    執行完畢出監。詎猶不知悛悔，於前案觀察、勒戒執行完畢
    釋放後5 年內，復基於施用第2 級毒品安非他命之概括犯意
    ，自95年4 月初某日起至95年5 月22日上午10時許止，在臺
    北縣石門鄉○○村○○路24號住處，以吸食器燒烤吸食之方
    式，約2 天1 次，連續施用第2 級毒品安非他命多次，嗣於
    95年5 月22日晚上6 時50分許，為警持搜索票在上址住處搜
    索查獲，當場扣得第2 級毒品安非他命1 包（驗餘淨重0.1
    公克）。
二、案經臺北市政府警察局北投分局報請臺灣士林地方法院檢察
    署檢察官偵查起訴。
    理  由
一、前述犯罪事實，業據被告甲○○於偵查中、本院準備程序及
    審理時供認不諱（見偵查卷第51至52頁、95年9 月13日準備
    程序筆錄及審判筆錄），又被告為警查獲時，經採集其尿液
    送檢驗結果，呈安非他命類陽性反應，有臺灣檢驗科技股份
    有限公司95年6 月8 日編號CH/2006/51425 號濫用藥物尿液
    檢驗報告可稽，復有安非他命1 包扣案可資佐證，而扣案之
    白色透明晶體1 包，經送鑑驗結果，確含第2 級毒品甲基安
    非他命成分，亦有臺北市政府警察局95年8 月4 日北市鑑毒
    字第300 號鑑驗通知書在卷可憑，足證被告自白與事實相符
    。本件事證明確，被告犯行堪以認定。
二、按犯毒品危害防制條例第10條之施用毒品罪者，檢察官應聲
    請法院裁定令被告入勒戒處所觀察、勒戒。觀察、勒戒後，
    檢察官依據勒戒處所之陳報，認受觀察、勒戒人無繼續施用
    毒品傾向者，應即釋放，並為不起訴處分；認受觀察、勒戒
    人有繼續施用毒品傾向者，檢察官應聲請法院裁定令入戒治
    處所施以強制戒治。經觀察、勒戒或強制戒治執行完畢釋放
    後，5 年內再犯毒品危害防制條例第10條之罪者，檢察官或
    少年法院應依法追訴或裁定交付審理，毒品危害防制條例第
    20條第1 項、第2 項、第23條第2 項分別定有明文。查被告
    前因施用第2 級毒品安非他命案件，經送觀察、勒戒後，認
    無繼續施用毒品之傾向，於91年4 月15日釋放出所，並經臺
    灣士林地方法院檢察署檢察官以91年度毒偵字第386 號為不
    起訴處分確定，有臺灣士林地方法院檢察署91年度毒偵字第
    386 號不起訴處分書、法務部全國檢察官線上查詢刑案人犯
    在監所最新資料表、刑案資料查註紀錄表及全國施用毒品案
    件紀錄表各1 份在卷可稽，被告於觀察、勒戒執行完畢後，
    5 年內再犯毒品危害防制條例第10條之罪，經檢察官提起公
    訴，本院應予審理。又被告行為後，刑法第56條連續犯之規
    定，業於94年2 月2日 修正公布刪除，並於95年7 月1 日施
    行，則被告之犯行，因行為後新法業已刪除連續犯之規定，
    此刪除雖非犯罪構成要件之變更，但顯已影響行為人刑罰之
    法律效果，自屬法律有變更，依新法第2 條第1 項規定，比
    較新、舊法結果，仍應適用較有利於被告之行為時法律即舊
    法論以連續犯（最高法院95年第8 次刑事庭會議決議參照）
    。再按安非他命係毒品危害防制條例第2 條第2 項第2 款所
    稱之第2 級毒品。核被告施用安非他命之行為，係犯毒品危
    害防制條例第10條第2 項之施用第2 級毒品罪，被告持有安
    非他命進而施用，其持有安非他命之低度行為應為施用安非
    他命之高度行為所吸收，不另論罪。被告先後多次施用安非
    他命之犯行，時間緊接，所犯罪名相同，顯係基於概括犯意
    為之，為連續犯，應依修正前刑法第56條之規定論以一罪，
    並加重其刑。又被告前因施用毒品案件，經本院以93年度士
    簡字第169 號判決處有期徒刑5 月確定，並於94年3 月15日
    徒刑執行完畢出監，有臺灣高等法院被告前案紀錄表在卷可
    參，其於有期徒刑執行完畢5 年內，再犯有期徒刑以上之本
    罪，不論依修正前刑法第47條，或修正後刑法第47條第1 項
    之規定，均構成累犯，對被告而言並無有利或不利之情形，
    自不生新舊法比較之問題，應逕依修正前刑法第47條之規定
    ，論以累犯，並遞予加重其刑。爰審酌被告有施用毒品前科
    ，經觀察勒戒後又犯本罪，顯見悔意不深，並考量施用次數
    及犯罪戕害自己身心健康，與犯罪後供認犯行等一切情狀，
    量處有期徒刑6 月。又被告於犯罪時之刑法第41條第1 項前
    段規定：「犯最重本刑為5 年以下有期徒刑以下之刑之罪，
    而受6 個月以下有期徒刑或拘役之宣告，因身體、教育、職
    業、家庭之關係或其他正當事由，執行顯有困難者，得以1
    元以上3 元以下折算一日，易科罰金。」而被告行為時之易
    科罰金折算標準，修正前罰金罰鍰提高標準條例第2 條前段
    （現已刪除）規定，就其原定數額提高為100 倍折算1 日，
    則本件被告行為時之易科罰金折算標準，應以銀元300 元折
    算1 日，經折算為新臺幣後，應以新臺幣900 元折算為1 日
    。惟95年7 月1 日修正公布施行之刑法第41條第1 項前段則
    規定：「犯最重本刑為五年以下有期徒刑以下之刑之罪，而
    受六個月以下有期徒刑或拘役之宣告者，得以新臺幣一千元
    、二千元或三千元折算一日，易科罰金。」比較修正前後之
    易科罰金折算標準，以95年7 月1 日修正公布施行前之規定
    ，較有利於被告，則應依刑法第2 條第1 項前段，適用修正
    前刑法第41條第1 項前段規定，定其折算標準。
三、至扣案之安非他命1 包（驗餘淨重0.1 公克），為查獲之第
    2 級毒品，不問屬於被告與否，應依毒品危害防制條例第18
    條第1 項前段之規定宣告沒收銷燬。
據上論斷，應依刑事訴訟法第299 條第1 項前段、第273 條之1
第1 項，毒品危害防制條例第10條第2 項、第18條第1 項前段，
刑法第2 條第1 項前段、第11條，修正前刑法第56條、第47條、
第41條第1 項前段，修正前罰金罰鍰提高標準條例第2 條，現行
法規所定貨幣單位折算新臺幣條例第2 條，判決如主文。
本案經檢察官張世和到庭執行職務。
中    華    民    國    95    年    9     月    27    日
                  刑事第四庭法  官  周明鴻
以上正本證明與原本無異。
如不服本判決，應於判決送達後10日內，向本院提出上訴狀。
                            書記官  丁梅芬
中    華    民    國    95    年    10    月    3     日
論罪法條：
毒品危害防制條例第10條第2 項
施用第二級毒品者，處3 年以下有期徒刑。


司法院資訊處製作；財團法人民間司法改革基金會備份。
